【裁判字號】    89,易緝,120
【裁判日期】    890928
【裁判案由】    詐欺
【裁判全文】
臺灣桃園地方法院刑事判決                        八十九年度易緝字第一二號
    公  訴  人  臺灣桃園地方法院檢察署檢察官
    被      告  丙○○
右列被告因詐欺案件，經檢察官提起公訴（八十七年偵字第一六七六二號），本院判
決如左：
    主  文
丙○○連續意圖為自己不法之所有，以詐術使人將本人之物交付，處有期徒刑伍月；
又連續以詐術得財產上不法之利益，處有期徒刑伍月；應執行有期徒刑玖月。
    事  實
一、丙○○前於民國七十七年間，曾因詐欺案件，經台灣花蓮地方法院判處有期徒刑
    四月確定，嗣經與逃亡案件所處徒刑部分更定其執行後，於七十九年十一月十四
    日執行完畢（不構成累犯），猶不知悔改，其於八十七年間因負債累累而舉家遷
    至新竹市賃屋躲債後，於八十七年三月初，因在新竹市○○路附近招呼計程車而
    結識司機甲○○，兩人於對談間，丙○○得知甲○○心思單純，認有機可趁，竟
    基於為意圖為自己不法利益之概括犯意，於一週後再度招呼司機甲○○前往搭載
    ，旋佯稱其係「富士集團」總裁，家境富裕，欲以月薪新台幣（下同）二十萬代
    價雇請甲○○擔任祕書幫忙處理公司業務，甲○○不知有詐，乃欣然允諾，丙○○見已取得甲○○信任後，隨即幌稱其資金不在國內，此段期間應酬所需欲先請
    甲○○代墊等語，使甲○○陷於錯誤而代為支付丙○○至新竹市○○路「皇朝酒
    店」消費款項八萬元（起訴書誤載為甲○○交付現金八萬元予丙○○），其後甲○○再將典當其所有計程車所得為丙○○支付酒店及住宿飯店之費用共計九萬元
    （起訴書亦誤載為甲○○直接交付現金九萬元予丙○○），另甲○○並以刷其所
    有信用卡方式，為丙○○支付酒店及住宿飯店費用，共計十八萬元。丙○○於八
    十七年三月初，另基於意圖為自己不法所有之概括犯意，以代辦出國事項為由，
    使甲○○不疑有他，因而在新竹市凱撒飯店交付其所有呼叫器一只、護照、香港
    、中國大陸台胞證與日本簽證各一份等物予丙○○。其後於八十七年三月中旬某
    日，丙○○再因招呼計程車而結識司機乙○○，乃再承續前揭詐欺之概括犯意，
    以相同手法取得乙○○信任，使乙○○陷於錯誤而交付現金十萬元、行動電話一
    具、華南商業銀行存摺一份、印章一只等物予丙○○，並以典當其所有計程車所
    得十一萬元為丙○○支付酒店及住宿費用。嗣於八十七年三月二十五日上午，乙○○察覺有異，乃向台灣桃園地方法院檢察署檢舉上情，而於八十七年五月二日
    ，經警在新竹市○○路四八五巷七號前，將丙○○拘提到案。
二、案經台灣桃園地方法院檢察署檢察官自動檢舉偵查起訴。
    理      由
一、訊據被告丙○○對於右揭時、地以上述不實手法，詐騙甲○○、乙○○，因而使
    其等二人代為支付酒店及住宿費用，並取得如事實欄所載之物之事實供承不諱，
    核與被害人甲○○、乙○○所述情節相符，此外，並有贓物領據、飯店旅客登記
    卡、住宿結帳資料、住宿明細表等附卷可稽，本件已臻事證明確，被告犯行應堪
    認定。
二、核被告所為，係犯刑法第三百三十九條第一項之詐欺取財罪及同法第三百三十九
    條第二項之詐欺得利罪。被告先後多次詐欺取財與詐欺得利之行為，各時間緊接
    ，所犯為構成要件相同之罪，均顯係基於概括犯意為之，皆為連續犯，各應依連
    續犯之規定論以一罪，並加重其刑。又公訴人起訴事實雖未敘及被告詐欺取得被
    害人甲○○所有呼叫器一只、護照、香港、中國大陸台胞證與日本簽證各一份及
    被害人乙○○所有華南商業銀行存摺一份、印章一只之犯行，然該部分事實與公
    訴人起訴之事實既具有連續犯之裁判上一罪關係，應為起訴效力所及，本院自應
    併予審究，附此敘明。被告所犯上開二罪，犯意各別，行為互殊，應予分論併罰
    。爰審酌被告有如事實欄所載之犯罪前科，素行不良，此有台灣高等法院被告全
    國前案紀錄表一份存卷可按，並審酌其犯罪之動機、目的、手段、犯罪所得之金
    額以及犯罪後坦承犯行等一切情狀，量處如主文所示之刑，以示懲儆。至公訴人
    所指被告以佯稱與司法人員熟識可代為疏通案件為手段行騙乙節，乃為被告所堅
    決否認，且此部分除被害人乙○○指述外，尚乏其他積極證據足資佐證，況被害
    人乙○○於被告表示與司法人員熟識前，業已交付現金十萬元予被告，此為被害
    人乙○○所證述在卷（見本院八十七年十月十二日訊問筆錄），則被告所稱與司
    法人員相熟云云，究係資為行騙手法，抑或單純藉以吹噓己身能耐不凡，實有疑
    義，應認公訴人所指被告此部分行為尚屬不能證明係為詐欺手段之一，併此敘明
    。
據上論斷，應依刑事訴訟法第二百九十九條第一項前段、刑法第五十六條、第三百三
十九條第一項、第二項、第五十一條第五款，罰金罰鍰提高標準條例第一條前段，判
決如主文。
本案經檢察官張春暉到庭執行職務。
中      華      民      國    八十九    年      九      月    二十八    日
                                   台灣桃園地方法院刑事第二庭
                                       法  官  陳  世  博
右正本證明與原本無異。
如不服本判決，應於判決送達後十日內向本院提出上訴狀，上訴於臺灣高等法院( 須
附繕本 )。
                                       書記官  楊  惠  如
中      華      民      國    八十九    年       十     月      二      日
附錄法條：刑法第三百三十九條第一項、第二項：
意圖為自己或第三人不法之所有，以詐術使人將本人或第三人之物交付者，處五年以
下有期徒刑、拘役或科或併科一千元（已提高十倍為一萬元）以下罰金。
以前項方法得財產上不法之利益或使第三人得之者，亦同。
前二項之未遂犯罰之。


司法院資訊處製作；財團法人民間司法改革基金會備份。
